【裁判字號】    94,訴,637
【裁判日期】    950119
【裁判案由】    違反槍砲彈藥刀械管制條例等
【裁判全文】
臺灣嘉義地方法院刑事判決               94年度訴字第637號
公  訴  人  臺灣嘉義地方法院檢察署檢察官
被      告  甲○○
                    現於臺灣嘉義看守所羈押中
指定辯護人  邱創典律師
上列被告因違反槍砲彈藥刀械管制條例等案件，經檢察官提起公
訴（九十四年度偵字第四四七○、五○四○號），本院判決如下
：
    主  文
甲○○未經許可，持有手槍，處有期徒刑伍年陸月，併科罰金新
臺幣拾伍萬元，罰金如易服勞役，以新臺幣玖佰元即銀元佰元
折算壹日，扣案之西班牙LLAMA廠口徑9mm制式半自動手槍壹把（
含彈匣壹個）（槍枝管制編號0000000000號）、具殺傷力之仿
BERETTA廠92FS型半自動改造手槍壹把（含彈匣壹個）（槍枝管
制編號0000000000號），具殺傷力之仿COLT廠半自動改造手槍壹
把（含彈匣壹個）（槍枝管制編號0000000000號），均沒收；又
私行拘禁，處有期徒刑柒月；又殺人未遂，處有期徒刑陸年；又
共同以非法方法剝奪人之行動自由，處有期徒刑伍月。應執行有
期徒刑拾貳年，併科罰金新臺幣拾伍萬元，罰金如易服勞役，以
新臺幣玖佰元即銀元佰元折算壹日，扣案之西班牙LLAMA廠口
徑9mm制式半自動手槍壹把（含彈匣壹個）（槍枝管制編號00000
00000號）、具殺傷力之仿BERETTA廠92FS型半自動改造手槍壹把
（含彈匣壹個）（槍枝管制編號0000000000號），具殺傷力之仿
COLT廠半自動改造手槍壹把（含彈匣壹個）（槍枝管制編號0000
000000號），均沒收。
被訴重傷害部分公訴不受理。
    事  實
一、甲○○於民國九十四年一月上旬，在屏東縣內，明知某綽號
    「阿傑」之真實姓名、年籍不詳之成年男子所持有之西班牙
    LLAMA廠口徑9mm制式半自動手槍一把（含彈匣一個）（槍枝
    管制編號0000000000號）、仿BERETTA廠92FS型半自動金屬
    玩具手槍換裝土造金屬槍管而成之改造手槍一把（含彈匣一
    個）（槍枝管制編號0000000000號），仿COLT廠半自動金屬
    玩具手槍換裝金屬槍管和土造金屬滑套而成之改造手槍一把
    （含彈匣一個）（槍枝管制編號0000000000號），及直徑
    9.63mm、長度18.93mm金屬彈殼及直徑8.77mm金屬彈頭組合
    而成之具有殺傷力之子彈十顆，均屬槍砲彈藥刀械管制條例
    所管制具有殺傷力之制式手槍、改造手槍及子彈，非經中央
    主管機關許可，不得持有，惟甲○○竟仍基於未經許可持有
    具有殺傷力之制式手槍、改造手槍及未經許可持有具有殺傷
    力子彈之犯意，以制式手槍一把新台幣（下同）二十五萬元
    ，改造手槍一把三萬元之代價，向該綽號「阿傑」之成年男
    子購買上開制式手槍一把、改造手槍二把及改造子彈十顆（
    其中九顆已由甲○○犯案時擊發，另一顆則由刑事警察局為
    鑑識時擊發）進而同時持有之。
二、又甲○○與戊○○曾為夫妻關係，係家庭暴力防治法第三條
    第一款規定之家庭成員，甲○○於九十四年三月二十二日下
    午一時三十分許，在臺南縣白河鎮○○路五三號「統一超商
    」外，因見戊○○單身一人進入上開超商內購物，竟基於妨
    害自由之犯意，先尾隨戊○○進入上開超商內，再對戊○○
    告以「如果妳不和我走，我就要開槍」等語恫嚇戊○○，使
    戊○○心生畏懼而隨同甲○○離開上開超商，而甲○○隨即
    以將戊○○私行拘禁於嘉義縣水上鄉○○○路旁之工寮內之
    方式，剝奪戊○○之行動自由。嗣戊○○於九十四年四月二
    十四日，趁甲○○熟睡之際，始行逃脫。
三、甲○○於九十四年四月二十五日，騎乘車牌號碼不詳之銀色
    機車，行經嘉義縣水上鄉○○○○路粗溪段上，因巧遇戊○○之父丁○○，（係家庭暴力防治法第三條第三款規定之家
    庭成員關係）駕駛車牌號碼三Ｍ－六三一三號自用小客車，
    旁座搭載戊○○，後座搭載戊○○之母丙○○及戊○○之子
    乙○○。甲○○見狀後，先騎乘上開機車從後追趕，並對空
    鳴槍要求丁○○停車，惟因丁○○並未停車，是甲○○為將
    丁○○所駕駛之自用小客車攔下，竟基於殺人之必未故意，
    以騎乘上開機車行駛至丁○○所駕駛自用小客車之左方後，
    再以一手握把手穩定機車重心，以另一手持前開西班牙
    LLAMA廠口徑9MM制式半自動手槍之方式，朝丁○○所駕駛之
    自用小客車之駕駛座部位連扣手槍板機數次，可預見置車內
    之人於死，亦不違背其本意，而其中一枚子彈雖貫穿丁○○
    之左前臂，然僅造成丁○○受有左上肢槍傷口、併左臂神經
    叢損傷之傷害，而未發生死亡之結果。
四、甲○○復於九十四年八月一日下午五時許，搭乘由陳志榮（
    另案通緝中）駕駛，車牌號碼ＶＨ－四五三二號自用小客車
    ，行經臺南市東區成功大學成功校區○○○○路上時，見戊○○所駕駛之自用小客車停在成功大學成功校區○○○○路
    上第一一四號停車格內，甲○○復另行起意，並與陳志榮基
    於妨害自由之共同犯意聯絡，先由陳志榮將其所駕駛之自用
    小客車停在小東路第一一四號停車格之後方，並待戊○○偕
    同其妹魏佩君出現後，即持槍將戊○○強拉至陳志榮所駕駛
    之上開自用小客車內，使魏女心生畏懼，順從其意，而剝奪
    戊○○之行動自由至翌日晚上八時三十分為警查獲止。因警
    據報後即循線追緝，始於前揭時間，在屏東市○○路三一七
    號旁之大武公園內將甲○○緝獲，並扣得西班牙LLAMA廠口
    徑9MM制式半自動手槍一把（含彈匣一個）、仿BERETTA 廠
    92FS型半自動金屬玩具手槍換裝土造金屬槍管而成之改造手
    槍一把（含彈匣一個）、仿COLT廠半自動金屬玩具手槍換裝
    金屬槍管和土造金屬滑套而成之改造手槍一把（含彈匣一個
    ），及直徑9.63mm、長度18.93mm金屬彈殼及直徑8.77mm 金
    屬彈頭組合而成之改造子彈二顆（一顆不具殺傷力）、及非
    屬槍砲彈藥刀械管制條例之刀械一支。
五、案經丁○○訴由嘉義縣警察局水上分局及臺南市警察局第一
    分局報請臺灣嘉義地方法院檢察署檢察官偵查起訴。
    理  由
壹、程序部分：
    被告甲○○對於被告以外之人在警詢及檢察官偵查時筆錄內
    容之陳述，表示對於其證據能力不爭執，且本院認為前開筆
    錄作成時之情況，合法且無不當，故被告以外之人在警詢及
    偵查時之陳述，自得為證據，先予敘明。
貳、有罪部分：
一、訊據被告甲○○對於上揭犯行除坦承未經許可持有前開三把
    槍枝及子彈外，其餘否認犯行，辯稱：伊在白河鎮○○路五
    三號統一超商那次，並無恐嚇被害人戊○○，也沒有跟戊○○說要開槍，沒有在水上鄉柳子林工寮內拘禁戊○○，是她
    自己要跟伊走的；九十四年四月二十五日那天，伊去工寮時
    看到告訴人丁○○，伊有事要過去問他，結果丁○○開車要
    撞伊，伊是先對空鳴槍，沒有直接對他開槍，只是開槍打引
    擎蓋，伊沒有殺人的犯意；對於九十四年八月一日那天，伊
    抓到戊○○，當天其等去墾丁玩了一天，伊沒有妨害戊○○
    之自由云云。惟查：
  (一)被告於九十四年一月上旬同時向綽號「阿傑」之人購買前開
    三把手槍及子彈，並持有一節，在偵查中及本院審理時均坦
    承不諱，且有扣案之槍枝及擊發之彈頭及槍彈鑑定書可佐，
    此部分事證明確。
  (二)被告於九十四年三月二十二日在臺南縣白河鎮統一超商恐嚇
    並私行拘禁一事，據證人即被害人戊○○於偵查中證述：「
    （問：九十四年三月二十二日被告如何押走妳？）當天我帶
    小朋友去打預防針，我開車去，到了臺南縣白河鎮○○路五
    三號的統一超商前，我停車進入買東西，被告偽裝為軍人，
    並帶全罩安全帽，就對著我說要我與他走，不然就開槍，我
    就和乙○○一起被押到上開的工寮內了，起先他看我很緊，
    並隨身有槍，一直到同年四月二十四日那天，我利用其睡覺
    時才逃出來，一逃出我首先到柳林派出所報案。」等語（見
    第五○四○號偵查卷第三六頁）。且被害人在警詢時亦陳稱
    其到統一超商內購物時，甲○○尾隨進入該店中，向她說伊
    腰部有帶槍，叫被害人跟他走，不然就會開槍，被害人因心
    生畏懼而順從他等情。（見嘉義縣警察局水上分局卷第八頁
    ），而且被告於本院準備程序及羈押訊問時，對於上揭事實
    亦直承不諱，可見被害人並非心甘情願與被告一同離去，並
    遭私行拘禁，而是受恐嚇迫不得已，被告此部分之犯行明確
    。
  (三)對於被告向告訴人丁○○開槍一事，據證人即被害人戊○○
    於偵查中具結證稱：「（問：九十四年四月二十五日那天妳
    是要去何處？）當天原是我父母提議要去看當時我與甲○○
    藏匿之地點，而我原本是要去水上鄉，因為警察說要幫我緊
    急安置，後來我就看到甲○○騎機車遠遠的過來，當我們看
    到他時，急忙要逃離他，但他就跟上來了。（問：妳有無聽
    到槍聲？）有的，他機車本來跟在車後面，我有聽到二、三
    聲的槍響，後來他就騎到駕駛座的車門邊，還開了很多槍，
    然後我爸爸就中彈了。」等語（見第五○四○號偵查卷第三
    五頁），另證人即告訴人丁○○亦證述：「（問：甲○○在
    後追你即有開槍？）是的，他開了很多槍，但我只記得他在
    我車子旁邊時，他開了四槍，我有中槍。」等語（見第五○
    四○號偵查卷第三五頁），另當時亦在車內戊○○之母親丙○○在警詢時亦陳稱：其等共四人要到水上派出所聲請保護
    令，途中想到甲○○拘禁戊○○的地方看一下，其等在台一
    線公路右轉到柳林村產業道路，看到甲○○的機車就趕緊驅
    車離開，卻被甲○○發現，即騎乘機車追逐，並對其等開槍
    ，她有聽到槍聲十幾聲，她沒有受傷，車上有好幾個彈孔，
    甲○○揚言戊○○如果逃離拘禁就要殺害她們全家等語。（
    見嘉義縣警察局水上分局卷第九頁、第十頁）由上述可知，
    被告確實向丁○○所駕駛之自小客車內開槍，且有照片四張
    可稽（見前開警卷第二三頁、第二四頁），而由照片所顯示
    之彈痕觀之，被告係由駕駛座左側開槍，且彈痕位置與人體
    坐在車內位置相當，被告朝車內開槍的次數至少有三次，又
    由當時情況觀之，被告係一邊騎機車，一邊開槍，車內之人
    遭射殺之可能性相當高，應可認為被告預見開槍會有置人於
    死之情形發生，且縱有此情形發生，亦不違背其本意，雖然
    告訴人丁○○僅手臂及胸前遭被告槍傷，但已彰顯出被告之
    殺人犯意無疑。此外，復有嘉義榮民醫院診斷證明書一紙及
    告訴人受傷之照片二張在卷可佐，被告開槍欲置人於死之犯
    意明確，此部分應堪認定。
  (四)被告於偵查中供稱九十四年八月一日下午四點多在成功大學
    附近看到戊○○的車子停在那裏，伊就把車子停在她後面，
    和陳志榮一起坐在車上等她，大約十幾分鐘後，戊○○及其
    子、其妹等人要開車時，被告即馬上下車，叫戊○○上被告
    之車，魏女不從，被告即從其包包拿出槍來，魏女之妹魏佩
    君見狀即向被告下跪，伊叫她不要跪，戊○○最後只好隨被
    告上車等情（見第四四七○號偵查卷第二八、二九頁）及證
    人魏佩君在偵查時亦證稱：八月一日當天下午五時許，去醫
    院看完她父親要回家，突然看到甲○○下來，當場要帶戊○○走，結果我們發生爭執，我姊姊有用身體抗拒，甲○○才
    掏出槍，我姊姊就被拉上車等語（見第四四七○號偵查卷第
    四十頁）。又被害人戊○○於偵查中亦指述：當天如果甲○○沒有拿槍我不會願意跟他走，我被帶上車後與甲○○坐在
    車子右前座位置，開車的是另外一個人我不認識等語（見第
    四四七○號偵查卷第四一頁）；被害人戊○○在警詢時亦指
    稱：我是在前天（即九十四年八月一日）下午大約五點多的
    時候，在台南市○○路與勝利路口前被甲○○押走，他是持
    手槍將我押上車等語（見台南市警察局第一分局卷第十七頁
    ）。可見當時除被告外，尚有另一人陳志榮亦在車內，負責
    開車，且被害人並不願意與被告上車，係因被告持槍，被害
    人不得已只好隨同被告上車，被告此部分犯行明確。
  (五)被告於本院準備程序中及羈押訊問時，對於前揭犯罪事實均
    坦承不諱，此外，復有扣案之西班牙LLAMA廠口徑9MM制式半
    自動手槍一把（含彈匣一個）、仿BERETTA廠92FS型半自動
    金屬玩具手槍換裝土造金屬槍管而成之改造手槍一把（含彈
    匣一個）、仿COLT廠半自動金屬玩具手槍換裝金屬槍管和土
    造金屬滑套而成之改造手槍一把（含彈匣一個）、子彈一顆
    、彈頭及彈殼各一個、非屬槍砲彈藥刀械管制條例之刀械一
    支、槍枝照片二張、受理刑事案件報案三聯單一份、槍彈鑑
    定書二份、搜索扣押筆錄一份在卷可按。被告雖事後翻供，
    其所辯顯係卸責之詞，不足採信，其事證明確，被告犯行應
    堪認定。
二、論罪科刑部分：
  (一)按未經許可持有槍砲、彈藥、刀械等罪，其持有之繼續，為
    行為之繼續，並非狀態之繼續，故一經持有，其犯罪即告成
    立，但其完結，須繼續至持有行為終了時為止，其間法律縱
    有變更，因其行為繼續實施至新法施行以後，即應適用新法
    ，尚無行為後法律變更可言（最高法院著有八十八年度台上
    字第二九六八號判決意旨參照）。查槍砲彈藥刀械管制條例
    第十一條，業於九十四年一月二十六日修正公布，於同年一
    月二十八日生效，被告未經許可，持有可發射子彈具有殺傷
    力之改造手槍之行為，於修正前係犯槍砲彈藥刀械管制條例
    第十一條第四項之未經許可，持有可發射子彈具有殺傷力之
    改造手槍罪；於修正後則係犯同條例第八條第四項之未經許
    可，持有可發射子彈具有殺傷力之改造手槍罪。其法定刑由
    一年以上七年以下有期徒刑，併科新臺幣七百萬元以下罰金
    ，修正為三年以上十年以下有期徒刑，併科新臺幣七百萬元
    以下罰金。故被告所犯未經許可，持有可發射子彈具有殺傷
    力之改造手槍罪之「持有行為」，性質上係屬犯罪行為之繼
    續，而非犯罪狀態之繼續，應直接適用修正公布後之槍砲彈
    藥刀械管制條例第八條第四項規定，加以論處，尚無新舊法
    比較之問題，合先敘明。
  (二)按刑法第三百零二條之妨害自由罪，原包括私行拘禁或以其
    他非法方法剝奪人之行動自由而言，所謂非法方法，當包括
    強暴、脅迫等情事在內。故於私行拘禁或以其他非法方法剝
    奪人之行動過程中，有對被害人施加恐嚇行為，自屬包含於
    妨害行動自由之同一意念之中，縱其所為，合於刑法第三百
    零五條恐嚇危害安全罪之要件，仍應視為剝奪行動自由之部
    分行為（參照最高法院八十五年度台上字第五七三六號判決
    ）。
  (三)按家庭暴力防治法所稱之家庭暴力者，係謂家庭成員間實施
    身體或精神上不法侵害之行為，家庭暴力防治法第二條第一
    項定有明文。被告上揭對被害人等所為之暴力行為，自屬家
    庭成員間之實施身體不法侵害行為。核被告甲○○未經許可
    ，持有前開制式半自動手槍行為，係犯槍砲彈藥刀械管制條
    例第七條第四項之罪；被告未經許可持有具殺傷力手槍之行
    為，係犯同條例第八條第四項之罪；被告未經許可持有子彈
    係犯前開條例第十二條第四項之罪；被告以持槍恐嚇之方法
    拘禁被害人之行為，係犯刑法第三百零二條第一項之私行拘
    禁罪；被告開槍，雖未致他人死亡之行為，係犯刑法第二百
    七十一條第二項、第一項之殺人未遂罪；被告第二次以非法
    之方法妨害他人自由之行為，係犯刑法第三百零二條第一項
    之妨害自由罪。被告以一行為同時觸犯槍砲彈藥刀械管制條
    例第七條第四項、第八條第四項及第十二條第四項之罪，為
    想像競合犯，應從一重之槍砲彈藥刀械管制條例第七條第四
    項未經許可，持有手槍罪處斷。被告恐嚇行為依上所述，僅
    為私行拘禁之部分行為，應只論以私行拘禁罪；另被告第二
    次妨害自由行為與陳志榮有犯意聯絡及行為分擔，為共同正
    犯。又被告雖開槍殺人，惟未造成死亡結果，依刑法第二十
    六條規定，應減輕其刑。爰審酌被告之犯罪動機，對社會治
    安之潛在危險，及持有槍枝、子彈之數量、期間，對於被害
    人等之危害程度、犯後態度及其他一切情狀，量處如主文所
    示之刑，並定其應執行之刑，就併科罰金部分諭知易服勞役
    之折算標準。扣案之西班牙LLAMA廠口徑9MM制式半自動手槍
    一把（含彈匣一個）、具有殺傷力之仿BERETTA廠92FS型之
    半自動改造手槍一把（含彈匣一個）、及具殺傷力之仿COLT
    廠半自動改造手槍一把（含彈匣一個），均屬違禁物，應依
    刑法第三十八條第一項第一款規定宣告沒收。另扣案之具有
    殺傷力子彈一顆，業經鑑驗機關於鑑驗時試射後，僅剩餘彈
    頭、彈殼，其他子彈九顆亦經被告開槍射擊後，僅剩彈頭，
    而失其子彈之結構及性能，為廢棄之物，已不具殺傷力，另
    一顆子彈則不具殺傷力，及刀形似扁鑽之刀械一支，因非屬
    槍砲彈藥刀械管制條例之刀械一支，有刀械鑑驗記錄表一份
    可按，均非屬違禁物，均不另為沒收之諭知。
、公訴不受理部分：
一、公訴意旨略以：被告甲○○於九十四年三月二十二日至同年
    四月二十四日，私行拘禁戊○○之行動自由期間，另基於重
    傷害之犯意，以刺青工具，在戊○○之後背，前胸等部位，
    刺上「臭雞拜」、「也是一個很會說謊的臭雞拜」等字詞刺
    青，使戊○○之後背及前胸部位之皮膚，受有重大而難治之
    傷害，因認被告涉有刑法第二百七十八條第一項重傷害罪嫌
    。
二、按稱重傷者，謂下列傷害：(一)毀敗或嚴重減損一目或二目之
    視能。(二)毀敗或嚴重減損一耳或二耳之聽能。(三)毀敗或嚴重
    減損語能、味能或嗅能。(四)毀敗或嚴重減損一肢以上之機能
    。(五)毀敗或嚴重減損生殖之機能。(六)其他於身體或健康，有
    重大不治或難治之傷害，刑法第十條第二項定有明文，又重
    傷罪之成立，必須行為人原具有使人受重傷之故意而致被害
    人受重傷而言，故重傷罪之是否成立，應由行為人主觀犯意
    及被害人客觀上之受傷程度判斷。本件被告雖然在被害人戊○○前胸及後背刺上難以入目之字詞，然以當時被告身上帶
    有槍械，其如果有對被害人為重傷害之主觀犯意，儘可能對
    被害人開槍即可，毋需以刺青方法傷害被害人，故被告當時
    應僅係發洩其對被害人之不滿，而無重傷害之主觀犯意，又
    以目前之醫療技術及方法，欲除去身上之刺青，並非不可能
    ，僅係時間之長久，縱使除去後身上仍留有疤痕，該疤痕亦
    屬受傷治療後之痕跡，與一般普通傷害經治療後所留之痕跡
    並無不同。本件被害人之受傷情形顯與重傷之要件不符，故
    被告對於被害人所為之刺青，應屬普通傷害而非重傷害甚明
    。
三、又依刑法第二百八十七條規定，犯同法第二百七十七條第一
    項之普通傷害，須告訴乃論，本件被告所為係犯普通傷害，
    已如前述，因本件被害人戊○○於警詢時及偵查中均表示不
    提出告訴（見嘉義縣警察局水上分局卷第八頁、第四四七○
    號偵查卷第四一頁）。故本件依刑事訴訟法第三百零三條第
    三款規定告訴乃論之罪，未經告訴者，應諭知不受理之判決
    ，併此敘明。
據上論斷，應依刑事訴訟法第二百九十九條第一項前段，槍砲彈
藥刀械管制條例第七條第四項、第八條第四項、第十二條第四項
，刑法第十一條前段、第二十八條、第三百零二條第一項、第二
百七十一條第二項、第一項、第五十五條、第五十一條第五款、
第四十二條第二項、第三十八條第一項第一款，罰金罰鍰提高標
準條例第二條，現行法規所定貨幣單位折算新臺幣條例第二條，
判決如主文。
本案經檢察官李志明到庭執行職務。
中    華    民    國    95    年    1     月    19    日
                    刑事第三庭  審判長法  官  沈福財
                                      法  官  卓春慧
                                      法  官  陳仁智
上列正本證明與原本無異。
如不服本判決，應於判決送達後10日內向本院提出上訴狀（應附
繕本）。
中    華    民    國    95    年    1     月    19    日
                                      書記官  李佳惠
附錄本案論罪科刑法條全文：
槍砲彈藥刀械管制條例第7條
未經許可，製造、販賣或運輸火砲、肩射武器、機關槍、衝鋒槍
、卡柄槍、自動步槍、普通步槍、馬槍、手槍或各類砲彈、炸彈
、爆裂物者，處死刑、無期徒刑或７年以上有期徒刑；處徒刑者
，併科新台幣3千萬元以下罰金。
未經許可，轉讓、出租或出借前項所列槍砲、彈藥者，處無期徒
刑或５年以上有期徒刑，併科新台幣1千萬元以下罰金。
意圖供自己或他人犯罪之用，而犯前二項之罪者，處死刑或無期
徒刑；處徒刑者，併科新台幣５千萬元以下罰金。
未經許可，持有、寄藏或意圖販賣而陳列第１項所列槍砲、彈藥
者，處５年以上有期徒刑，併科新台幣1千萬元以下罰金。
第１項至第３項之未遂犯罰之。
槍砲彈藥刀械管制條例第8條
未經許可，製造、販賣或運輸鋼筆槍、瓦斯槍、麻醉槍、獵槍、
空氣槍或第４條第１項第１款所定其他可發射金屬或子彈具有殺
傷力之各式槍砲者，處無期徒刑或５年以上有期徒刑，併科新臺
幣１千萬元以下罰金。
未經許可，轉讓、出租或出借前項所列槍枝者，處５年以上有期
徒刑，併科新臺幣１千萬元以下罰金。
意圖供自己或他人犯罪之用，而犯前二項之罪者，處無期徒刑或
７年以上有期徒刑，併科新臺幣１千萬元以下罰金。
未經許可，持有、寄藏或意圖販賣而陳列第1項所列槍枝者，處
３年以上10年以下有期徒刑，併科新臺幣700萬元以下罰金。
第１項至第３項之未遂犯罰之。
槍砲彈藥刀械管制條例第12條
未經許可，製造、販賣或運輸子彈者，處１年以上７年以下有期
徒刑，併科新台幣500萬元以下罰金。
未經許可，轉讓、出租或出借子彈者，處６月以上５年以下有期
徒刑，併科新台幣300萬元以下罰金。
意圖供自己或他人犯罪之用，而犯前二項之罪者，處３年以上10
年以下有期徒刑，併科新台幣700萬元以下罰金。
未經許可，持有、寄藏或意圖販賣而陳列子彈者，處５年以下有
期徒刑，併科新台幣300萬元以下罰金。
第１項至第３項之未遂犯罰之。
中華民國刑法第302條
私行拘禁或以其他非法方法，剝奪人之行動自由者，處５年以下
有期徒刑、拘役或300元以下罰金。
因而致人於死者，處無期徒刑或７年以上有期徒刑，致重傷者，
處３年以上10年以下有期徒刑。
第１項之未遂犯罰之。
中華民國刑法第271條
殺人者，處死刑、無期徒刑或 10 年以上有期徒刑。
前項之未遂犯罰之。
預備犯第 1 項之罪者，處 2 年以下有期徒刑。


司法院資訊處製作；財團法人民間司法改革基金會備份。
